【裁判字號】    98,簡上,192
【裁判日期】    981029
【裁判案由】    竊盜
【裁判全文】
臺灣臺南地方法院刑事判決             98年度簡上字第192號
上  訴  人
即  被  告  丙○○
上列上訴人即被告因竊盜案件，不服本院97年度簡字第3093號中
華民國97年11月6日刑事簡易判決（聲請簡易判決處刑案號：97
年度偵緝字第1316號），提起上訴，被告於本院準備程式進行中
，就被訴事實為有罪之陳述，經本院管轄之第二審合議庭裁定進
行簡式審判程式，判決如下：
    主  文
原判決撤銷。
丙○○犯竊盜罪，累犯，處有期徒刑參月，如易科罰金，以新臺
幣壹仟元折算壹日。
    事  實
一、丙○○曾因竊盜案件，經臺灣嘉義地方法院及本院分別以九
    十二年度易字第五九號、九十六年度簡字第三六四一號判處
    有期徒刑七月、拘役五十日（後經減刑為二十五日），入監
    執行後，於民國九十六年七月十六日縮刑期滿執行完畢出監
    ，仍不知悔改，竟意圖為自己不法之所有，於九十七年一月
    十一日中午十二時許，至位於臺南縣安定鄉中沙村一之十三
    號乙○○所經營之「依香茶攤」，假借購買新臺幣（下同）
    五百元之茶飲，趁乙○○及店員均忙於準備茶飲，疏於注意
    之際，徒手竊取乙○○及店員丁○○所有放在吧檯旁摺疊桌
    上之行動電話二支，得手後向乙○○表示稍後再回來拿茶飲
    ，隨即騎乘ＫＤ三－四八九號重型機車逃離現場。嗣丙○○
    離去後即未返回拿取茶飲，乙○○、丁○○二人復察覺自己
    的行動電話遺失，遂報警處理，警員據報調閱裝設在「鑫梅
    檳榔攤」之監視器畫面，始循線查獲上情。
二、案經乙○○、丁○○訴由臺南縣警察局善化分局報請臺灣臺
    南地方法院檢察署檢察官偵查後聲請以簡易判決處刑。
    理  由
一、本件係經被告丙○○於準備程序中為有罪之表示，而經本院
    裁定以簡式審判程序加以審理，依刑事訴訟法第二百七十三
    條之二、第一百五十九條第二項之規定，不適用傳聞法則有
    關限制證據能力之相關規定，合先敘明。
二、上揭犯罪事實業據被告於本院審理時供承不諱，核與證人即
    被害人乙○○於警詢、證人即被害人丁○○於警、偵訊中證
    述之情節相符，此外，並有監視錄影翻拍畫面、現場照片各
    二張及車籍基本資料查詢單一紙附卷可資佐證，足見被告自
    白與事實相符。從而，本件事證明確，被告犯行堪以認定，
    自應依法論科。
三、核被告所為，係犯刑法第三百二十條第一項之竊盜罪。被告
    以一竊盜行為，同時竊取被害人乙○○、丁○○之財物，係
    一行為而觸犯二個竊盜罪，為想像競合犯，應依刑法第五十
    五條前段之規定，論以一罪。又被告有如前述之前案科刑紀
    錄，有臺灣高等法院被告前案紀錄表在卷可按，其於受徒刑
    執行完畢後，五年以內故意再犯本件有期徒刑以上之罪，應
    依刑法第四十七條第一項之規定論以累犯，並依法加重其刑
    。原審審理結果，認被告罪證明確，予以論罪科刑，固非無
    見，惟查，被告為本件竊盜犯行之時間為九十七年一月十一
    日中午十二時許，業經被害人乙○○、丁○○證述在卷，並
    為被告所不爭執，原審判決逕行引用檢察官聲請簡易判決處
    刑書之記載，而誤認被告犯罪之時間係九十七年十一月十一
    日中午十二時許，尚有未合；另被告以一竊盜行為，同時竊
    取被害人乙○○、丁○○二人之財物，係一行為而觸犯二個
    竊盜罪，為想像競合犯，原審判決漏未依刑法第五十五條前
    段之規定論以一罪，亦有未洽。被告上訴以原審量刑過重，
    指摘原判決不當，並無理由，但原審判決既有上開可議之處
    ，即屬無可維持，應由本院撤銷改判。爰審酌被告前已有竊
    盜前案紀錄，素行非佳，不思正途賺取財物，恣意竊取他人
    財物，法治觀念淡薄，惟念及被告犯後尚知坦承犯行，並積
    極與被害人乙○○、丁○○成立調解，賠償被害人乙○○、
    丁○○所受損害，此有調解筆錄二份及郵政跨行匯款申請書
    、本院電話紀錄表各一紙卷附可稽，足認被告犯後態度尚稱
    良好等一切情狀，量處如主文第二項所示之刑，並諭知如易
    科罰金之折算標準，以資懲儆。
據上論斷，應依刑事訴訟法第四百五十五條之一第一項、第三項
、第三百六十九條第一項前段、第三百六十四條、第二百七十三
條之一第一項、第二百九十九條第一項前段，刑法第三百二十條
第一項、第四十七條第一項、第四十一條第一項前段、第五十五
條，刑法施行法第一條之一，判決如主文。
本案經檢察官甲○○到庭執行職務。
中    華    民    國    98    年    10    月    29    日
                  刑事第十四庭  審判長法  官  陳金虎
                                      法  官  周紹武
                                      法  官  孫淑玉
以上正本證明與原本無異。
本判決不得上訴。
                                      書記官  方秀貞
中    華    民    國    98    年    10    月    29    日
附錄本案論罪科刑法條：
中華民國刑法第320條
（普通竊盜罪、竊佔罪）
意圖為自己或第三人不法之所有，而竊取他人之動產者，為竊盜
罪，處 5 年以下有期徒刑、拘役或 5 百元以下罰金。
意圖為自己或第三人不法之利益，而竊佔他人之不動產者，依前
項之規定處斷。
前二項之未遂犯罰之。


司法院資訊處製作；財團法人民間司法改革基金會備份。
